morphotactic-lexc-id.txt
! Modified by : Septina Dian Larasati (septina.larasati@gmail.com)
! Date        : 29 May 2010


! Berikut ini code yang mengatur morfotaktik untuk penganalisa morfologi bahasa indonesia.
! revisi dari alt-morphotactic-lexc8-2
! dijalankan pada lexc

! simbol- yang dipergunakan dalam code ini dideklarasikan dalam multichar_symbols
! +sesuatu merupakan tag yang ingin dimunculkan
! ^N symbol untuk nasal
! @sesuatu.sesuatu.sesuatu@ merupakan flag diacrictics
Multichar_Symbols
         +AV
         +PASS
         +UV
	 +Redup
	 +Actor
	 +Instrument
	 +Caus_kan
	 +Caus_i
	 +Appl_kan
	 +Appl_i
         +BareVerb
         +BareNoun
         +BareAdjective
         +BareEtc
	 +Verb
         +Noun
         +Adjective
         +Etc
	 ^N
	 ^NK
	 +
	 @D.KeAn@
	 @P.KeAn.Adjective@
	 @R.KeAn.Adjective@
	 @D.peN@
	 @P.peN.Actor@
	 @R.peN.Actor@
	 @P.peN.Instr@
	 @R.peN.Instr@
	 @D.kan@
	 @P.kan.Caus@
	 @R.kan.Caus@
	 @P.kan.Appl@
	 @R.kan.Appl@
	 @D.i@
	 @P.i.Caus@
	 @R.i.Caus@
	 @P.i.Appl@
	 @R.i.Appl@
	 @D.DiawaliPe@
         @P.DiawaliPe.Y@
         @R.DiawaliPe.Y@
	 @D.DicegahPeN@
         @P.DicegahPeN.Y@
         @R.DicegahPeN.Y@
         @D.PREF@
         @P.PREF.null@
         @R.PREF.null@
         @D.PREF.null@
         @P.PREF.meng@
         @R.PREF.meng@
         @D.PREF.meng@
         @P.PREF.di@
         @R.PREF.di@
         @D.PREF.di@
         @P.PREF.peng@
         @R.PREF.peng@
         @D.PREF.peng@
         @P.PREF.ber@
         @R.PREF.ber@
         @D.PREF.ber@
         @P.PREF.ter@
         @R.PREF.ter@
         @D.PREF.ter@
         @P.PREF.ke@
         @R.PREF.ke@
         @D.PREF.ke@
	 @P.PREF.Redup@
	 @R.PREF.Redup@
	 @D.PREF.Redup@
	 @P.PREF.RedupKhusus@
	 @R.PREF.RedupKhusus@
	 @D.PREF.RedupKhusus@
         @D.PREPREF@
	 @P.PREPREF.null@
         @R.PREPREF.null@
         @D.PREPREF.null@
         @P.PREPREF.meng@
         @R.PREPREF.meng@
         @D.PREPREF.meng@
         @P.PREPREF.di@
         @R.PREPREF.di@
         @D.PREPREF.di@
	 @P.PREPREF.peng@
         @R.PREPREF.peng@
         @D.PREPREF.peng@
	 @P.PREPREF.per@
         @R.PREPREF.per@
         @D.PREPREF.per@
         @P.PREPREF.ber@
         @R.PREPREF.ber@
         @D.PREPREF.ber@
	 @P.PREPREF.ter@
         @R.PREPREF.ter@
         @D.PREPREF.ter@
         @P.PREPREF.ke@
         @R.PREPREF.ke@
         @D.PREPREF.ke@
	 @P.PREPREF.Redup@
         @R.PREPREF.Redup@
         @D.PREPREF.Redup@
	 @D.SUFF@
	 @P.SUFF.null@
         @R.SUFF.null@
         @D.SUFF.null@
	 @P.SUFF.an@
         @R.SUFF.an@
         @D.SUFF.an@
	 @P.SUFF.kan@
         @R.SUFF.kan@
         @D.SUFF.kan@
	 @P.SUFF.i@
         @R.SUFF.i@
         @D.SUFF.i@
	 @P.SUFF.RedupKhusus@
         @R.SUFF.RedupKhusus@
         @D.SUFF.RedupKhusus@
         @P.STEM.Vrb@
         @R.STEM.Vrb@
         @P.STEM.Nom@
         @R.STEM.Nom@
         @P.STEM.Adj@
         @R.STEM.Adj@
         @P.STEM.Dll@
         @R.STEM.Dll@
	 @D.REDUP@
         @P.REDUP.Ditutup@
         @R.REDUP.Ditutup@
	 @D.REDUP.Ditutup@
	 
         
! untuk saat ini yang saya deklarasikan pada definitions merupakan dummy lexicon
! akan tetapi definitions dapat juga digunakan untuk inisialisasi awal regex-regex yang diperlukan
! Definitions
! Vrb = [[m a k a n]|[m a i n]|[b a c a]|[b e r i]|[d e n g a r]|[p u k u l]|[s i r a m]|[k e r j a]] ;
! Nom = [[b a t u]|[b i n g k a i]|[b u k u]|[t a n d a]|[k a i n]|[g e d u n g]|[s u r a t]|[s u r u h]|[t i n j u]|[t a r i]|[t a n i]] ;
! Adj = [[h i t a m]|[d i n g i n]|[s e p i]|[b i r u]|[k o t o r]|[p a n d a i]|[m a r a h]|[l a w a k]] ;
! Dll = [[s a t u]|[d u a]|[a t a s]|[b a w a h]|[d e p a n]|[s a m p i n g]|[s e b e l a s]] ;

! program selalu mulai dibaca dari root
! root memiliki continuation class prefiks
! prefiks akan menuju ke continuation classes yang berisi semua kemungkinan prefiks
LEXICON Root
        Prefiks ;
        
LEXICON Prefiks
        PrefiksNull ;
        PrefiksMeng ;
        PrefiksDi ;
	PrefiksPe ;
        PrefiksPeng ;
        PrefiksPer ;
        PrefiksBer ;
        PrefiksTer ;
        PrefiksKe ;
	PrefiksRedup ;
	PrefiksRedupKhusus ;

! beberapa kelas dibawah ini berisi semua kemungkinan prefiks
! flag diacritics di-set pada tahapan ini
LEXICON PrefiksNull
<"@P.PREF.null@">    Stems ;

LEXICON PrefiksMeng
<[0 .x. m e "^N"] "@P.PREF.meng@">     Stems ;
<[0 .x. m e "^N"] "@P.PREPREF.meng@">     PrefiksPer ;
<[0 .x. m e "^N"] "@P.PREPREF.meng@">     PrefiksBer ;
<[0 .x. m e "^N"] "@P.PREPREF.meng@">     PrefiksTer ;
<[0 .x. m e "^N"] "@P.PREPREF.meng@">     PrefiksKe ;
<[0 .x. m e "^N"] "@P.PREPREF.meng@">     PrefiksRedup ;

LEXICON PrefiksDi
<[0 .x. d i] "@P.PREF.di@">      Stems ;
<[0 .x. d i] "@P.PREPREF.di@">      PrefiksPer ;
<[0 .x. d i] "@P.PREPREF.di@">      PrefiksBer ;
<[0 .x. d i] "@P.PREPREF.di@">      PrefiksTer ;
<[0 .x. d i] "@P.PREPREF.di@">      PrefiksKe ;
<[0 .x. d i] "@P.PREPREF.di@">      PrefiksRedup ;

LEXICON PrefiksPe
<[0 .x. p e] "@P.PREF.pe@">      Stems ;

LEXICON PrefiksPeng
<[0 .x. p e "^N"] "@P.PREF.peng@">      Stems ;
<[0 .x. p e "^N"] "@D.PREPREF@" "@P.PREPREF.peng@">      PrefiksBer ;

LEXICON PrefiksPer
<[0 .x. p e r "+"] "@P.PREF.per@">     Stems ;

LEXICON PrefiksBer
<[0 .x. b e r "+"] "@P.PREF.ber@">     Stems ;
<[0 .x. b e r "+"] "@D.PREPREF@" "@P.PREPREF.ber@">     PrefiksKe ;
<[0 .x. b e r "+"] "@D.PREPREF@" "@P.PREPREF.ber@">     PrefiksPeng ;
<[0 .x. b e r "+"] "@D.PREPREF@" "@P.PREPREF.ber@">     PrefiksRedup ;

LEXICON PrefiksTer
<[0 .x. t e r "+"] "@P.PREF.ter@">     Stems ;
<[0 .x. t e r "+"] "@D.PREPREF@" "@P.PREPREF.ter@">     PrefiksRedup ;

LEXICON PrefiksKe
<[0 .x. k e] "@P.PREF.ke@">        Stems ;
<[0 .x. k e] "@D.PREPREF@" "@P.PREPREF.ke@">        PrefiksBer ;
<[0 .x. k e] "@D.PREPREF@" "@P.PREPREF.ke@">        PrefiksPeng ;
<[0 .x. k e] "@D.PREPREF@" "@P.PREPREF.ke@">        PrefiksRedup ;

LEXICON PrefiksRedup
<[0 .x. "^[" "[" "{" ] "@P.PREF.Redup@">     Stems ;
<[0 .x. "^[" "[" "{" ] "@D.PREPREF@" "@P.PREPREF.Redup@">     PrefiksPeng ;
<[0 .x. "^[" "[" "{" ] "@D.PREPREF@" "@P.PREPREF.Redup@">     PrefiksPer ;
<[0 .x. "^[" "[" "{" ] "@D.PREPREF@" "@P.PREPREF.Redup@">     PrefiksKe ;
<[0 .x. "^[" "[" "{" ] "@D.PREPREF@" "@P.PREPREF.Redup@">     PrefiksNull ;

LEXICON PrefiksRedupKhusus
<[0 .x. "^[" "[" "{" ] "@P.PREF.RedupKhusus@">     Stems ;


! Stems mengambil regex dummy lexicon dan menandakannya dengan flag diacritics yang berkesesuaian
! Sufiks menuju ke continuation classes yang berisi semua kemungkinan sufiks
LEXICON Stems
	Verb ;
	Noun ;
	Adjective ;
	Etc ;
! <Vrb "@P.STEM.Vrb@">    	Redup1 ;
! <Nom "@P.STEM.Nom@">	Redup1 ;
! <Adj "@P.STEM.Adj@">		Redup1 ;
! <Dll "@P.STEM.Dll@">		Redup1 ;

LEXICON POSFlagVerb
<"@P.STEM.Vrb@">    	Redup1 ;

LEXICON POSFlagNoun
<"@P.STEM.Nom@">    	Redup1 ;

LEXICON POSFlagAdjective
<"@P.STEM.Adj@">		Redup1 ;

LEXICON POSFlagEtc
<"@P.STEM.Dll@">		Redup1 ;

LEXICON Redup1
<[0 .x. "}" "%^REHYPH" "]" "^" 2 "^]"] "@R.PREF.Redup@" "@P.REDUP.Ditutup@">		Sufiks ;
															Sufiks ;

LEXICON Sufiks
	SufiksNull ;
        SufiksAn ;
	SufiksKan ;
        SufiksI ;
	

LEXICON Verb
anjal 	 	 	 POSFlagVerb ;
bambang 	 	 	 POSFlagVerb ;
bengong 	 	 	 POSFlagVerb ;
bolak-balik 	 	 	 POSFlagVerb ;
cangkum 	 	 	 POSFlagVerb ;
ceplos  	 	 	 POSFlagVerb ;
cuti  	 	 	 POSFlagVerb ;
dirus 	 	 	 POSFlagVerb ;
elak  	 	 	 POSFlagVerb ;
galaganjur  	 	 	 POSFlagVerb ;
gelek 	 	 	 POSFlagVerb ;
geratak 	 	 	 POSFlagVerb ;
gingsi  	 	 	 POSFlagVerb ;
gulir 	 	 	 POSFlagVerb ;
iktikad 	 	 	 POSFlagVerb ;
istiklal  	 	 	 POSFlagVerb ;
jengek  	 	 	 POSFlagVerb ;
juak  	 	 	 POSFlagVerb ;
kasmaran  	 	 	 POSFlagVerb ;
kelupas 	 	 	 POSFlagVerb ;
kerlap  	 	 	 POSFlagVerb ;
kimbang 	 	 	 POSFlagVerb ;
kopah 	 	 	 POSFlagVerb ;
kuting  	 	 	 POSFlagVerb ;
lanjai  	 	 	 POSFlagVerb ;
lelar 	 	 	 POSFlagVerb ;
lesing  	 	 	 POSFlagVerb ;
lupa-lupa 	 	 	 POSFlagVerb ;
mandi 	 	 	 POSFlagVerb ;
mesem 	 	 	 POSFlagVerb ;
nenen 	 	 	 POSFlagVerb ;
oma 	 	 	 POSFlagVerb ;
pangkung  	 	 	 POSFlagVerb ;
perogol 	 	 	 POSFlagVerb ;
polok 	 	 	 POSFlagVerb ;
recet 	 	 	 POSFlagVerb ;
ruok  	 	 	 POSFlagVerb ;
semaput 	 	 	 POSFlagVerb ;
solang  	 	 	 POSFlagVerb ;
talar 	 	 	 POSFlagVerb ;
telutut 	 	 	 POSFlagVerb ;
transfer  	 	 	 POSFlagVerb ;
usik  	 	 	 POSFlagVerb ;
LEXICON Noun
Agustus 	 	 	 POSFlagNoun ;
Allah 	 	 	 POSFlagNoun ;
anggan  	 	 	 POSFlagNoun ;
arasy 	 	 	 POSFlagNoun ;
aum 	 	 	 POSFlagNoun ;
baluk 	 	 	 POSFlagNoun ;
beatifikasi 	 	 	 POSFlagNoun ;
benguk  	 	 	 POSFlagNoun ;
biolinguistik 	 	 	 POSFlagNoun ;
bronkitis 	 	 	 POSFlagNoun ;
calar 	 	 	 POSFlagNoun ;
cerawat 	 	 	 POSFlagNoun ;
delikan 	 	 	 POSFlagNoun ;
dokter  	 	 	 POSFlagNoun ;
endoderm  	 	 	 POSFlagNoun ;
fosforesens 	 	 	 POSFlagNoun ;
gereh 	 	 	 POSFlagNoun ;
heliotrop 	 	 	 POSFlagNoun ;
infertilitas  	 	 	 POSFlagNoun ;
jenis 	 	 	 POSFlagNoun ;
kapel 	 	 	 POSFlagNoun ;
keloid  	 	 	 POSFlagNoun ;
khatulistiwa  	 	 	 POSFlagNoun ;
konser  	 	 	 POSFlagNoun ;
kurap 	 	 	 POSFlagNoun ;
leukopenia  	 	 	 POSFlagNoun ;
mangga  	 	 	 POSFlagNoun ;
mikraj  	 	 	 POSFlagNoun ;
narsis  	 	 	 POSFlagNoun ;
osilator  	 	 	 POSFlagNoun ;
pedagogis 	 	 	 POSFlagNoun ;
pijin 	 	 	 POSFlagNoun ;
prosesi 	 	 	 POSFlagNoun ;
rebab 	 	 	 POSFlagNoun ;
rukyat  	 	 	 POSFlagNoun ;
sekutu  	 	 	 POSFlagNoun ;
sesanti 	 	 	 POSFlagNoun ;
somasi  	 	 	 POSFlagNoun ;
tabal 	 	 	 POSFlagNoun ;
tembakang 	 	 	 POSFlagNoun ;
tonjol  	 	 	 POSFlagNoun ;
upaduta 	 	 	 POSFlagNoun ;
xilologi  	 	 	 POSFlagNoun ;
LEXICON Adjective
alegro  	 	 	 POSFlagAdjective ;
arip  	 	 	 POSFlagAdjective ;
bambung 	 	 	 POSFlagAdjective ;
bentong 	 	 	 POSFlagAdjective ;
boncel  	 	 	 POSFlagAdjective ;
cebol 	 	 	 POSFlagAdjective ;
cilik 	 	 	 POSFlagAdjective ;
demografis  	 	 	 POSFlagAdjective ;
egosentris  	 	 	 POSFlagAdjective ;
fanatik 	 	 	 POSFlagAdjective ;
gedombrongan  	 	 	 POSFlagAdjective ;
genus 	 	 	 POSFlagAdjective ;
gratis  	 	 	 POSFlagAdjective ;
hia 	 	 	 POSFlagAdjective ;
imajinasi 	 	 	 POSFlagAdjective ;
jahil 	 	 	 POSFlagAdjective ;
jitu  	 	 	 POSFlagAdjective ;
kanjal  	 	 	 POSFlagAdjective ;
kekar 	 	 	 POSFlagAdjective ;
kesak 	 	 	 POSFlagAdjective ;
kocah-kacih 	 	 	 POSFlagAdjective ;
kretin  	 	 	 POSFlagAdjective ;
lapar 	 	 	 POSFlagAdjective ;
lenggana  	 	 	 POSFlagAdjective ;
logis 	 	 	 POSFlagAdjective ;
majung  	 	 	 POSFlagAdjective ;
mate  	 	 	 POSFlagAdjective ;
menor 	 	 	 POSFlagAdjective ;
montok  	 	 	 POSFlagAdjective ;
musyawarah  	 	 	 POSFlagAdjective ;
nostalgia 	 	 	 POSFlagAdjective ;
pahit 	 	 	 POSFlagAdjective ;
pedena  	 	 	 POSFlagAdjective ;
perseptif 	 	 	 POSFlagAdjective ;
privat  	 	 	 POSFlagAdjective ;
rahim 	 	 	 POSFlagAdjective ;
repih 	 	 	 POSFlagAdjective ;
Ruwah 	 	 	 POSFlagAdjective ;
sehat 	 	 	 POSFlagAdjective ;
seniwan 	 	 	 POSFlagAdjective ;
sulit 	 	 	 POSFlagAdjective ;
totaliter 	 	 	 POSFlagAdjective ;
LEXICON Etc
aku 	 	 	 POSFlagEtc ;
ampe  	 	 	 POSFlagEtc ;
antedilivium  	 	 	 POSFlagEtc ;
awat-awat 	 	 	 POSFlagEtc ;
bancah  	 	 	 POSFlagEtc ;
behina  	 	 	 POSFlagEtc ;
berumbung 	 	 	 POSFlagEtc ;
bismillah 	 	 	 POSFlagEtc ;
cakmau  	 	 	 POSFlagEtc ;
celum-celam 	 	 	 POSFlagEtc ;
clingus 	 	 	 POSFlagEtc ;
dalam 	 	 	 POSFlagEtc ;
donder  	 	 	 POSFlagEtc ;
enes  	 	 	 POSFlagEtc ;
gebyah-uyah 	 	 	 POSFlagEtc ;
gelodar 	 	 	 POSFlagEtc ;
gertap  	 	 	 POSFlagEtc ;
hak 	 	 	 POSFlagEtc ;
indak 	 	 	 POSFlagEtc ;
jemah 	 	 	 POSFlagEtc ;
kalau 	 	 	 POSFlagEtc ;
kebit 	 	 	 POSFlagEtc ;
keringsing  	 	 	 POSFlagEtc ;
kompes  	 	 	 POSFlagEtc ;
lang  	 	 	 POSFlagEtc ;
liau  	 	 	 POSFlagEtc ;
manekin 	 	 	 POSFlagEtc ;
mesta 	 	 	 POSFlagEtc ;
nyanyu  	 	 	 POSFlagEtc ;
paru  	 	 	 POSFlagEtc ;
polah 	 	 	 POSFlagEtc ;
reda  	 	 	 POSFlagEtc ;
rubu  	 	 	 POSFlagEtc ;
saripah 	 	 	 POSFlagEtc ;
seling  	 	 	 POSFlagEtc ;
sepala-pala 	 	 	 POSFlagEtc ;
silaturahim 	 	 	 POSFlagEtc ;
sumanda 	 	 	 POSFlagEtc ;
tebuan  	 	 	 POSFlagEtc ;
timbang 	 	 	 POSFlagEtc ;
ungkir  	 	 	 POSFlagEtc ;
yaumulaza 	 	 	 POSFlagEtc ;
